最  高  行  政  法  院  裁  定
                                     100年度裁字第1954號
上  訴  人  安埔有限公司
代  表  人  朱進崑
訴訟代理人  林清漢  律師
被 上訴 人  新竹縣政府稅捐稽徵局（原名新竹縣稅捐稽徵處）
代  表  人  楊美麗
上列當事人間娛樂稅事件，上訴人對於中華民國99年4月6日臺北
高等行政法院99年度再字第30號判決，提起上訴，本院裁定如下
：
    主  文
上訴駁回。
上訴審訴訟費用由上訴人負擔。
    理  由
一、按對於高等行政法院判決之上訴，非以其違背法令為理由，
    不得為之，行政訴訟法第242條定有明文。依同法第243條第
    1項規定，判決不適用法規或適用不當者，為違背法令；而
    判決有同條第2項所列各款情形之一者，為當然違背法令。
    是當事人對於高等行政法院判決上訴，如依行政訴訟法第24
    3條第1項規定，以高等行政法院判決有不適用法規或適用不
    當為理由時，其上訴狀或理由書應有具體之指摘，並揭示該
    法規之條項或其內容；若係成文法以外之法則，應揭示該法
    則之旨趣；倘為司法院解釋或本院之判例，則應揭示該判解
    之字號或其內容。如以行政訴訟法第243條第2項所列各款情
    形為理由時，其上訴狀或理由書，應揭示合於該條項各款之
    事實。上訴狀或理由書如未依此項方法表明，或其所表明者
    與上開法條規定不合時，即難認為已對高等行政法院判決之
    違背法令有具體之指摘，其上訴自難認為合法。
二、本件上訴人對於臺北高等行政法院99年度再字第30號判決（
    下稱原判決）提起上訴，雖略以：被上訴人課徵上訴人娛樂
    稅及罰鍰，未依娛樂稅法第9條第1項及第14條第1項之規定
    ，原審判決對於被上訴人前開課徵及罰鍰，有違司法院釋字
    第275號解釋，適用法規顯有錯誤，且被上訴人並未再有任
    何命上訴人陳述意見之機會及調查事實及證據，即為95年2
    月15日新竹縣稅捐稽徵處新縣稅法字第0940029942號行政處
    分，核定上訴人應補徵娛樂稅新臺幣（下同）3,048,514元
    及應處罰鍰15,242,500元，有違行政程序法第39、102、103
    條規定，適用法規顯有錯誤，有行政訴訟法第273條第1項第
    1款之再審事由等語。惟核上訴狀所載內容，或係說明其對
    於原處分或前訴訟程序確定裁判不服之理由，或係重述其在
    原審業經主張而為原判決摒棄不採之陳詞，或係執其歧異之
    見解，就原審所為論斷或駁斥其主張之理由，再為主張，而
    未具體表明原判決究竟有如何合於不適用法規或適用不當、
    或有行政訴訟法第243條第2項所列各款之情形，尚難認為已
    對原判決之如何違背法令有具體之指摘。依首揭規定及說明
    ，應認其上訴為不合法，應予駁回。
三、據上論結，本件上訴為不合法。依行政訴訟法第249條第1項
    前段、第104條、民事訴訟法第95條、第78條，裁定如主文
    。
中    華    民    國    100   年    8     月    11    日
                    最高行政法院第一庭
                        審判長法官  鍾  耀  光
                              法官  黃  淑  玲
                              法官  鄭  小  康
                              法官  林  樹  埔
                              法官  陳  秀  

以  上  正  本  證  明  與  原  本  無  異
中    華    民    國    100   年    8     月    15    日
                              書記官  邱  彰  德